最高法院刑事判決　　　　　　九十六年度台上字第四０一六號
上　訴　人　甲○○
上列上訴人因強盜案件，不服台灣高等法院中華民國九十六年五
月十七日第二審判決（九十六年度上訴字第四七四號，起訴案號
：台灣桃園地方法院檢察署九十五年度偵字第一六六二、一八五
三、二二四三、二四一三、二七四０、二九二六、三一三三、四
四五六號），提起上訴，本院判決如下：
    主  文
上訴駁回。
    理  由
按刑事訴訟法第三百七十七條規定，上訴於第三審法院，非以判
決違背法令為理由，不得為之。是提起第三審上訴，應以原判決
違背法令為理由，係屬法定要件。如果上訴理由狀並未依據卷內
訴訟資料，具體指摘原判決不適用何種法則或如何適用不當，或
所指摘原判決違法情事，顯與法律規定得為第三審上訴理由之違
法情形，不相適合時，均應認其上訴為違背法律上之程式，予以
駁回。本件上訴人甲○○上訴意旨略稱：(一)、本件依卷內資料顯
示，強盜犯行參與者有二人或三人，或四人或單獨，犯案次數有
十多次，係專搶超級商店之強盜集團。依一般常理，上訴人若是
該集團中之一員，犯案次數必定每案均參加才合乎常情，為何上
訴人僅涉嫌其中一案，足證上訴人是在不知情之情況下涉入此案
，原審未深入調查，實有未洽。(二)、同案被告張恭銘之供詞前後
反覆，對上訴人是否參與犯案，並未明確陳述，原審未予查明，
遽行認定上訴人有罪，其認定有違論理法則等語。
惟查證據之取捨、證據證明力之判斷以及事實有無之認定，屬事
實審法院之職權，苟其取捨判斷與認定，並不違背論理法則及經
驗法則，即不得任意指為違法，而執為適法之第三審上訴理由。
本件原審認定上訴人有原判決所載與共犯張文政、黃品睿、張恭
銘等人連續於民國九十五年一月六日凌晨，在桃園縣八德市及桃
園市結夥三人以上攜帶兇器，以強暴至使被害人不能抗拒，而強
盜「萊爾富超級商店」及「ＯＫ便利商店」內之財物犯行，係以
該事實已據共犯黃品睿、張文政供證不諱，並經被害人藍長慶、
王嘉君於第一審指述屬實，上訴人於第一審亦供承伊有參加，伊
進入店內幫忙拿香菸等語，足證上訴人確有參與強盜犯行。張文
政於第一審證稱犯案當天張恭銘騎機車載上訴人，張恭銘提議去
搶超商，在行搶前上訴人並無喝酒等語，足徵上訴人犯案前知悉
要強盜之事。參以上訴人有進入超商搜括店內財物，強盜時有戴
安全帽掩飾，事後四人至上訴人住處分贓等情事，足證上訴人所
辯當時已酒醉，在不知情之狀況下，進入超商內幫忙拿東西云云
，為卸責飾詞，其與共犯間有犯意聯絡及行為分擔，均為共同正
犯等證據資料，予以綜合判斷，認上訴人犯行足堪認定。並以核
上訴人所為，係犯刑法第三百三十條第一項之加重強盜罪，依修
正前刑法第五十六條連續犯規定論以一罪，於法定刑內量處其刑
，已詳其所憑證據及認定之理由。且指駁說明上訴人所辯無強
盜犯意云云，何以為不足採信之理由。所為論斷，均有卷存證據
資料可資覆按。上訴意旨雖指摘原判決違法，惟查證人張恭銘就
上訴人有無及如何參與犯罪之陳述，為原判決所不採，原判決係
依上訴人於第一審之供詞及共犯張文政、黃品睿二人與被害人藍
長慶、王嘉君等人陳述，認定上訴人有參與二次強盜犯行，原審
就此已詳予調查、說明。上訴意旨就原審已調查及依憑證據所為
認事採證職權之合法行使，以及原判決已論列說明之事項，依憑
己見，任意指摘有調查未盡及採證認事違背論理法則與經驗法則
之違法云云，並重為事實之爭執，否認犯罪，均非合法之上訴理
由。衡以前開說明，其上訴為違背法律上之程式，應予駁回。
據上論結，應依刑事訴訟法第三百九十五條前段，判決如主文。
中　　華　　民　　國　九十六　年　　七　　月  二十六  日
                      最高法院刑事第八庭
                          審判長法官  賴　忠　星
                                法官  林　開　任
                                法官  林　立　華
                                法官  李　伯　道
                                法官  林　勤　純
      本件正本證明與原本無異
                                      書  記  官
中　　華　　民　　國　九十六　年　　八  　月 　 一    日
                                                   Ｍ
